【裁判字號】    89,交易,195
【裁判日期】    890531
【裁判案由】    公共危險等
【裁判全文】
臺灣桃園地方法院刑事判決                        八十九年度交易字第一九五號
    公訴人  臺灣桃園地方法院檢察署檢察官
    被  告  丁○○
右列被告因公共危險等案件，經檢察官提起公訴（八十九年度偵字第五九○九號），
本院判決如左：
    主    文
丁○○服用酒類，不能安全駕駛動力交通工具而駕駛，處拘役肆拾日，如易科罰金，
以參佰元折算壹日。
被訴過失傷害部分不受理。
    事    實
一、丁○○明知汽車駕駛人服用酒類後不能安全駕駛動力交通工具者，不得駕車，竟
    於民國（下同）八十九年四月十七日凌晨四時三十分許，在酒後（為警查獲後，
    經執勤警員測得吐氣所含酒精濃度為零點七三ＭＧ＼Ｌ）已達不能安全駕駛動力
    交通工具之狀態下，仍酒醉駕駛車牌號碼Ｖ２─六三七三號自小客車，沿桃園縣
    中壢市○○○路，以時速六十公里以上速度，由西往東（起訴書誤載為由東向西
    ）方向超速行駛，途經中壢市○○○路與復興路口時，適甲○○駕駛車牌號碼７
    Ｇ─七二一九號自小客車後載有洪欣怡、蔡孟珊、乙○○、丙○○等人沿復興路
    由北往南方向駛來，惟丁○○因飲酒過量致判斷力、操控車輛之能力均劣於平時
    未飲酒時之狀況，致發現甲○○車時，已煞避不及，不慎撞及該自小客車，造成
    公共危險，乙○○因而受有右肩、右臉頰裂傷、雙手下肢擦傷，丙○○則受有右
    腿挫傷、左嘴角裂傷等傷害。
二、案經桃園縣警察局中壢分局報請臺灣桃園地方法院檢察署檢察官偵查起訴。
    理    由
甲、有罪部分：
一、右揭事實，業據被告丁○○迭於警訊時及偵審中供認不諱，核與告訴人乙○○、
    丙○○及證人甲○○、宋宏傳所述之情節相符，且被告肇事後經警測試其吐氣所
    含酒精成分既為每公升零點七三毫克，又參酌被告於警訊時即自承車速約六十公
    里，途經復興路口看見自小客車７Ｇ─七二一九號由北往南行駛，當伊看見時，
    已煞車不及（見偵查卷第五頁正面、背面）等情以觀，被告竟無法事先採取必要
    之安全措施，足見其因飲酒所引起之生理作用確已達無法正常辨識車前狀況及操
    控汽車機械，而不能安全駕駛動力交通工具之狀態，至為明確，又依法務部八十
    八年五月十八日法８８檢字第一六六九號函所示刑法第一百八十五條之三服用酒
    類不能安全駕駛交通動力工具之認定標準，其中參考德國、美國之認定標準，對
    於酒精濃度呼氣已達每公升０‧五五毫克（０‧五五ＭＧ＼Ｌ）或血液濃度達０
    ‧一一％以上，肇事率為一般正常人之十倍，認定已達﹁不能安全駕駛﹂之標準
    ，茲查本件被告肇事後測得吐氣所含酒精濃度高達０‧七三ＭＧ＼Ｌ，既在前揭
    標準數值以上，益徵其客觀事實顯已不能安全駕駛。此外，並有道路交通事故調
    查報告表、被告酒精成份測試單、現場照片四張及天晟醫院診斷證明書二紙附卷
    可稽，本案事證明確，被告犯行洵堪認定，應予依法論科。
二、核被告所為，係犯刑法第一百八十五條之三之公共危險罪。爰審酌被告前無不良
    前科，品性尚屬良好，此有台灣高等法院被告全國前案紀錄表一份存卷可按，及
    其犯罪之動機、目的、手段、酒後駕車所為嚴重危害公眾往來之安全，過失之程
    度，犯罪後之態度與告訴人所受之傷害等一切情狀，量處如主文所示之刑，並諭
    知易科罰金之折算標準，以資懲儆。
乙、不受理部分：
一、公訴意旨另以：被告於八十九年四月十七日凌晨四時三十分許，明知酒後酒精濃
    度超過每公升零點二五毫克以上，不得駕車，以維安全，竟仍於酒後酒精濃度高
    達每公升零點七三毫克，駕駛車牌號碼Ｖ２─六三七三號自小客車，沿桃園縣中
    壢市○○○路，以時速六十公里以上速度，由西往東方向超速行駛，途經中壢市
    ○○○路與復興路口時，本應注意車前狀況，隨時採取必要之安全措施，並應注
    意在市區道路行駛，時速不得超過四十公里，且依當時情形，並無不能注意之情
    事，詎其猶以時速六十公里以上速度急駛，致發現甲○○駕駛車牌號碼７Ｇ─七
    二一九號自小客車後載有洪欣怡、蔡孟珊、乙○○、丙○○等人沿復興路由北往
    南方向駛來時，已煞避不及，不慎撞及該自小客車，致生公共危險，乙○○受有
    右肩、右臉頰裂傷、雙手下肢擦傷，丙○○受有右腿挫傷、左嘴角裂傷等傷害，
    案經乙○○、丙○○告訴，因認被告亦涉有刑法第二百八十四條第一項前段之過
    失傷害罪嫌云云。
二、按告訴乃論之罪，告訴人於第一審辯論終結前得撤回其告訴，又告訴經撤回者訴
    ，法院應諭知不受理之判決，刑事訴訟法第二百三十八條第一項、第三百零三條
    第三款分別定有明文。
三、查被告上開犯行經檢察官提起公訴，認被告係犯刑法第二百八十四條第一項前段
    之過失傷害罪，依同法第二百八十七條前段之規定，須告訴乃論。茲據告訴人乙○○、丙○○於本院審理中，聲請撤回告訴，此有刑事撤回告訴狀一份在卷可稽
    ，依照前開說明，被告此部分之犯罪應諭知不受理判決，以期適法。
據上論斷，應依刑事訴訟法第二百九十九條第一項前段、第三百零三條第三款，刑法
第一百八十五條之三、第四十一條，罰金罰鍰提高標準條例第二條，判決如主文。
中       華       民       國    八十九    年     五     月   三十一    日
                                  臺灣桃園地方法院刑事第二庭
                                      法  官  李育仁
右正本證明與原本無異。
如不服本判決，應於判決送達後十日內向本院提出上訴狀( 應附繕本 )，上訴於
臺灣高等法院。
                                      書記官  王泰元
中       華       民       國    八十九    年     六    月      七      日
如不服本判決應於送達後十日內向本院提出上訴狀
附錄本案論罪科刑法條全文：刑法第一百八十五條之三
服用毒品、麻醉藥品、酒類或其他相類之物，不能安全駕駛動力交通工具而駕駛者，
處一年以下有期徒刑、拘役或三萬元以下罰金。


司法院資訊處製作；財團法人民間司法改革基金會備份。
